【裁判字號】    92,台上,240
【裁判日期】    920129
【裁判案由】    國家賠償
【裁判全文】
最高法院民事裁定                                九十二年度台上字第二四○號
    上  訴  人  甲  ○
    訴訟代理人  古嘉諄律師
    被 上 訴人  中華民國外交部
    法定代理人  簡又新
右當事人間請求國家賠償事件，上訴人對於中華民國九十年四月四日台灣高等法院第
二審判決︵九十年度重上國字第二號︶，提起上訴，本院裁定如左：
    主  文
上訴駁回。
第三審訴訟費用由上訴人負擔。
    理  由
本件上訴人提起上訴後，被上訴人之法定代理人已變更為簡又新，經其聲明承受訴訟
，核無不合。先予說明。
次按對於第二審判決上訴，非以其違背法令為理由，不得為之。又提起上訴，上訴狀
內應記載上訴理由，表明原判決所違背之法令及其具體內容，暨依訴訟資料合於該違
背法令之具體事實。民事訴訟法第四百六十七條、第四百七十條第二項定有明文。而
依同法第四百六十八條規定，判決不適用法規或適用法規不當者，為違背法令；依同
法第四百六十九條規定，判決有該條所列各款情形之一者，為當然違背法令。是當事
人提起上訴，如依民事訴訟法第四百六十八條規定，以第二審判決有不適用法規或適
用法規不當為理由時，其上訴狀或理由書應表明該判決所違背之法令條項，或有關判
例、解釋字號，或成文法以外之習慣或法理等及其具體內容，暨係依何訴訟資料合於
該違背法令之具體事實；如以民事訴訟法第四百六十九條所列各款情形為理由時，其
上訴狀或理由書應表明該判決有合於各該條款之具體內容，及係依何訴訟資料合於該
違背法令之具體事實。上訴狀或理由書如未依上述方法表明，或其所表明者，顯與上
開法條規定不相合時，即難認為已合法表明上訴理由，其上訴自非合法。本件上訴人
對第二審判決提起上訴，核其上訴理由略謂：原審未查明系爭事件究係被上訴人駐西
貢大使館四名人員非法綁架上訴人，抑或係越南政府因上訴人涉及詐騙案通知將上訴
人遣離出境，顯有判決不備理由及與卷存證據不符之違誤云云。惟查上訴人所陳上述
理由，無非係就原審依取捨證據、認定事實之職權行使所論斷：上訴人主張其於民國
五十七年十一月五日上午七時三十分許，遭被上訴人駐越南西貢大使館人員四名，持
手槍非法綁架，以華航專機偷運來台，囚禁三年，並誣指其為共產黨，後於六十年十
月二十五日以查無犯罪事證釋放之事實觀之，被上訴人駐越南西貢大使館人員所執行
者，乃公法上之職務行為，非私法上之職務，亦即該公務員並非立於私人之地位依私
法關係與上訴人發生權利義務之情形。則上訴人主張被上訴人所屬駐越南西貢大使館
外交人員有侵權行為，被上訴人應負連帶侵權行為損害賠償責任，於法不合等情，指
摘其為不當，並就原審已論斷者，泛言謂為違法，而非表明該判決所違背之法令及其
具體內容，暨依訴訟資料合於該違背法令之具體事實，難認其已合法表明上訴理由。
依首揭說明，應認其上訴為不合法。
據上論結，本件上訴為不合法。依民事訴訟法第四百八十一條、第四百四十四條第一
項、第九十五條、第七十八條，裁定如主文。
中      華      民      國    九十二    年      一      月    二十九    日
                              最高法院民事第七庭
                                  審判長法官  蘇  茂  秋
                                        法官  徐  璧  湖
                                        法官  朱  建  男
                                        法官  蘇  達  志
                                        法官  黃  義  豐
      右正本證明與原本無異
                                              書  記  官
中      華      民      國    九十二    年      二      月     十四     日


司法院資訊處製作；財團法人民間司法改革基金會備份。
